# 市场条件和非可行权条件是否得到满足，不影响企业对预计可行权的情况的估计。

提问人：Ryan_q 时间：2020-10-23 19:50:58
@chenyiwei，陈版主，如题：
市场条件和非可行权条件是否得到满足，不影响企业对预计可行权的情况的估计。
解释：市场条件和非可行权条件决定了所授予的权益工具的公允价值。但因为所授予的是权益工具，后续公允价值变动不确认，所以在授予日之后，即使因为市场条件和非可行权条件方面的原因导致所授予的权益工具的公允价值发生变化，在股份支付未发生条款和条件修改的情况下，在账务处理中是不确认该变化的，仍按授予日公允价值计量所确认的费用。
问题（自己的联想）：
1 、有一股份支付计划，约定只有股价达到 50 元/股方可行权，那么无论是否达到 50 元均需要直接确认费用和资本公积吗？尽管职工不行权也应当如此？（税务上是否认为所得税纳税调增以及未来也不可能进行抵扣）
2 、有一股份支付计划，约定了服务 3 年+股价目标（服务期限+市场条件），那么无论股价如何，正常按服务期限三年确认费用和资本公积吗？
3 、非可行权条件定义：在不满足能够确定企业是否得到职工或其他方提供的服务，且该服务使职工或其他方具有获取股份支付协议规定的权益工具或现金等权益的条件时，为非可行权条件，非可行权条件具体有什么？是否有具体例子？
感谢陈版主，望指点！

回答人：chenyiwei
1 、是，但“只有股价达到 50 元/股方可行权”这一市场条件会影响其权益工具在授予日的公允价值计量。
2 、是，但同样，股价条件（市场条件）会影响授予日的股份支付公允价值计量。
3 、IFRS 2随附文件(IG)中有非可行权条件的例子，可以参考。

提问人：18086508379 时间：2020-11-02 15:14:00
陈版，想请教一下，如果同时约定了非市场条件（假设净利润增5%）和服务 3 年，若在期末，非市场条件为达成，但是服务条件达成，这种应该怎么处理呢？谢谢您！

回答人：chenyiwei
若在期末，非市场条件为达成，但是服务条件达成，则表明授予的权益工具数量为零。会计处理和在等待期内提前离职相同。